# 所得税汇算清缴对本期所得税的影响

提问人：hbwgh 时间：2020-12-27 20:31:00
陈版好，实务中所得税汇算清缴一般都是在次年的 5 月份才完成，那么一般所得税汇算清缴调整的部分对于当年的所得税会有什么影响，这部分应该如何进行会计处理，谢谢！

回答人：chenyiwei
请参考《瑞华研究 2010 ～ 2019 汇编》之“问题4-5-1（会计估计变更和前期会计差错更正的区分）”。